臺灣臺南地方法院交通事件裁定　　　　　　　　　　九十三年度交聲字第六一五號
　　移
　　受 處分 人
　　即 異議 人　甲○○　男　.
右列受處分人因違反道路交通管理處罰條例案件，對於交通部公路總局嘉義區監理所
臺南監理站民國九十三年十一月十日所為之裁決處分（處分案號：嘉監南字第裁七四
—Ｓ00000000號），聲明異議，本院裁定如左：
    主  文
異議駁回。
    理  由
一、聲明異議意旨略以：受處分人即異議人甲○○雖有於民國九十三年六月十一日上
    午五時二十分許，駕駛車牌號碼五九二九—ＪＤ自用小客車，沿臺南市○○路○
    段內側車道由西往東方向行駛至體育路口時，先撞及由林瑞龍所駕駛之車牌號碼
    四九二—ＭＸ營業小客車後，再撞及陳文良所駕駛之車牌號碼Ｕ九—一０八號營
    業小客車，並致陳文良所駕駛之上開營業小客車失控衝向對向車道，而撞及陳漢
    榮所駕駛之車牌號碼二Ｓ—三九一０號自用小客車，該車又失控衝入位於臺南市
    ○○路○段一六六號之統一超商，造成站立於該處騎樓下之女子蘇春容、陳李秋
    梅分別受有左腓骨骨折及右足挫傷等傷害，然異議人與前方車輛有保持安全距離
    ，本件實係前方車輛緊急左轉，在踩煞車不及之下，才致本件車禍之發生，且異
    議人於十分鐘後即返回現場，並協助傷患上救護車，僅當時未向警方表示伊係肇
    事者，異議人並無肇事逃逸。況異議人於事後已與被害人達成和解。原處分機關
    即移送機關交通部公路總局嘉義區監理所臺南監理站不查，遽依道路交通管理處
    罰條例第五十八條第一款及第六十二條第一項後段之規定，裁處異議人罰鍰新台
    幣一千二百元，吊銷駕駛執照，並終生禁考，故異議人不服原裁處，乃提起本件
    異議云云。
二、按汽車在同一車道行駛時，除擬超越前車外，後車與前車之間應保持隨時可以煞
    停之距離，道路交通安全規則第九十四條第一項定有明文。次按汽車駕駛人，駕
    駛汽車有不依規定保持前、後車距離者，處二百元以上四百元以下罰鍰；汽車駕
    駛人，駕駛汽車肇事致人受傷或死亡，應即採取救護或其他必要措施，並向警察
    機關報告，不得駛離；違者吊扣其駕照三個月至六個月；逃逸者吊銷駕駛執照，
    並終生禁考，道路交通管理處罰條例第五十八條第一款、第六十二條第一項及第
    六十七條第一項亦分別規定甚明。
三、經查：
（一）本件受處分人即異議人甲○○於九十三年六月十一日上午五時二十分許，駕駛
      車牌號碼五九二九—ＪＤ自用小客車，沿臺南市○○路○段內側車道由西往東
      方向行駛至體育路口時，因未與前車保持隨時可以煞停之距離，而先撞及在前
      由林瑞龍所駕駛之車牌號碼四九二—ＭＸ營業小客車後，再撞及陳文良所駕駛
      之車牌號碼Ｕ九—一０八號營業小客車，並致陳文良所駕駛之上開營業小客車
      失控衝向對向車道，而撞及陳漢榮所駕駛之車牌號碼二Ｓ—三九一０號自用小
      客車，該車又失控衝入位於臺南市○○路○段一六六號之統一超商，造成站立
      於該處騎樓下之女子蘇春容、陳李秋梅分別受有左腓骨骨折及右足挫傷等傷害
      ，詎異議人肇事致人受傷後，竟未停車查看，報警處理，亦未通知救護車前來
      救護被害人，即駕車離開現場等事實，有臺南市警察局南市警交字第Ｓ000
      00000號舉發違反道路交通管理事件通知單一紙在卷可稽，並經異議人於
      臺南市警察局第六分局（南市警六刑偵字第七六六號刑案偵查卷宗）、台灣臺
      南地方法院檢察署檢察官偵辦上開車禍肇事逃逸公共危險案件（九十三年度偵
      字第九六七二號）時供明在卷可按，核與被害人林瑞龍、陳文良、陳漢榮、蘇
      春容及陳李秋梅於上開卷附之警詢及偵查中指述情節相符，此外，復有道路交
      通事故現場圖暨道路交通事故調查報告表計三紙、道路交通事故現場蒐證照片
      二十七幀存於上開卷內可按，並經本院調取前開卷宗核閱無訛，而被害人蘇春
      容、陳李秋梅係因本件車禍致受有前揭傷害乙節，亦有臺南市立醫院診斷證明
      書二紙在卷可徵，足見上情非虛。
（二）異議人雖辯稱：伊有與前車保持安全距離，且無肇事逃逸云云。惟異議人於本
      件車禍事故所涉之肇事逃逸公共危險刑事案件警詢中陳稱：「我記得我當時駕
      車，我因疲勞而撞擊同向車道前方乙部計程車」、「因為我駕照是吊扣期間，
      所以我害怕而駕車駛離現場。肇事後我駕車先至安平區○○路乙家汽車修配場
      停放」、「（問：肇事後，你有無下車查看肇事現場情形如何？）我並沒有下
      車，但是我後來有返回現場查看情形」、「（問：我差不多在肇事後的半個小
      時之後（回到現場）。有警方在場。我並沒有向警方表明自己肇事身分」、「
      （問：你返回肇事現場後，有無下車停留觀望情事或駛離現場？）我是讓朋友
      載過去，我在現場停留約十分鐘左右」、「我承認肇事逃逸」等語（詳警卷第
      一頁至第四頁），並於檢察官偵訊時陳述：「（問：當時為何會發生車禍？）
      因為當時打瞌睡，精神不濟」、「（問：肇事後有無停下查看或報警處理？）
      我沒有停下或報警」等語（詳偵卷九十三年九月二十九日訊問筆錄），是異議
      人縱使曾於車禍發生後三十分鐘返回事故現場查看，然其既於車禍發生當時因
      恐駕照吊扣期間駕車為警舉發，而未停車查看、報警處理或通知救護車前來救
      護被害人，隨即駕車離開現場，其所為顯係駕車肇事逃逸之舉，且有肇事逃逸
      之意圖甚明！
（三）再者，本件車禍所生之上開肇事逃逸公共危險刑事案件，經臺灣台南地方法院
      檢察署檢察官以異議人坦承於前揭時、地駕駛汽車肇事致人受傷及未留在肇事
      現場等情不諱，核與被害人指訴情節相符，其肇事逃逸公共危險犯行可以認定
      ，另以異議人並無前科，因一時失慮致罹刑章，經此事件當知所警惕，應無再
      犯之虞，且與被害人等達成和解，認以緩起訴為適當，且經異議人同意，向公
      益團體提供八十小時之義務勞務，而予以緩起訴一年確定等情，亦有該署檢察
      官前揭卷附九十三年度偵字第九六七二號緩起訴處分書一份足資佐憑。從而可
      知，異議人於上開時、地，有駕駛自用小客車肇事致人受傷而逃逸之事實，堪
      以認定。此外，異議人於肇事後雖立即與被害人等達成和解，然此係異議人肇
      事後對於民事損害賠償等相關事宜之處理結果，與異議人業已違反道路交通管
      理處罰條例及道路交通安全規則之駕駛行為間，經核亦屬無涉，故異議人復難
      僅以其業與被害人等達成和解，而指其並無任何交通違規情事。基此，異議人
      前開所辯：其肇事後亦已與被害人等達成和解，依法不應受到吊銷駕駛執照之
      處分云云，亦難認為有理。
四、綜上所述，本件受處分人即異議人甲○○於上開時、地駕駛自用小客車因未依規
    定保持前、後車距離，而肇事致人受傷逃逸之違規行為，既可認定，則移送機關
    即交通部公路總局嘉義區監理所台南監理站乃據此並引用道路交通管理處罰條例
    第五十八條第一款及第六十二條第一項後段之規定，並參酌違反道路交通管理事
    件統一裁罰標準表之相關內容，而裁處異議人罰鍰新臺幣一千二百元，吊銷其駕
    駛執照，終身禁考，於法尚難認為有所違誤。至本件異議人指摘本件原裁決處分
    有所不當所持理由，經核並不可採，故應予以駁回。
五、據上論斷，應依道路交通案件處理辦法第十九條，裁定如主文。
中　　　華　　　民　　　國　　九十四　　年　　　三　　　月　　　七　　　日
                                  臺灣臺南地方法院交通法庭
                                      法  官  鄭燕璘
右正本證明與原本無異。
如不服本裁定應於送達後五日內向本院提出抗告狀（應附繕本）。
                                      書記官  陳金堂
中      華     民       國    九十四    年      三      月      十      日
